# 关于审计评估的问题

提问人：198006wei 时间：2016-05-27 21:12:23
公司想将 2016 年作为IPO申报期的第一期，在这期过程中，公司要新收购一家壳公司，作价 400 万元，请问， 1 ）新收购的这家公司是否需要审计评估。收购方案为：目标公司对目前的债务进行清量，只留下一下壳，交易对价 400 万。作价较高是由于这个壳具有一定的资质，主要是这个资质具有一定的价值。 2 ）目标公司是一家民营公司，两套账，对外的账也存在一定问题(如内外两套账，银行流水与外账并不一致)，如果这家公司将自身的债权债务进行了清理，之后进行收购，是否对IPO产生不良影响。其实在收购前的数据不会纳入到合并范围中。谢谢！！

回答人：chenyiwei
仍须进行审计和评估。另外需在收购前进行详细的尽职调查，除核实账面上原有的债务和担保外，重点确保不存在对收购产生不利影响的或有事项和潜在债务。收购后，合并报表层面应将该资质确认为无形资产，不形成商誉。